【裁判字號】    92,上訴,1284
【裁判日期】    921204
【裁判案由】    毒品危害防制條例
【裁判全文】
臺灣高等法院臺南分院刑事判決            九十二年度上訴字第一二八四號    Ｇ
      上  訴  人  臺灣台南地方法院檢察署檢察官
      被      告  甲  ○  ○
右上訴人因被告違反毒品危害防制條例案件，不服臺灣臺南地方法院九十二年度訴字
第八五七號中華民國九十二年九月十八日第一審判決（起訴案號：臺灣臺南地方法院
檢察署九十二年度毒偵緝字第一六六號，及移
號），提起上訴，本院判決如左：
      主      文
原判決撤銷。
甲○○連續施用第一級毒品，處有期徒刑拾月。
      事      實
一、甲○○曾於民國（下同）八十四年間因恐嚇案件，經法院判處有期徒刑二年確定
    ，於八十六年二月十八日縮短刑期執行完畢（不構成累犯）。猶不知悔改，前於
    八十九年間因施用第一級毒品海洛因案件，經臺灣臺南地方法院八十九年度毒聲
    字第一九一四號裁定送勒戒處所執行觀察、勒戒後，認無繼續施用毒品之傾向，
    於九十年四月十八日，由臺灣臺南地方法院檢察署檢察官以九十年度毒偵緝字第
    一五一號為不起訴處分確定在案。詎甲○○猶不知戒絕惡習，明知海洛因係毒品
    危害防制條例所明定之第一級毒品，不得持有及施用，竟另行基於施用第一級毒
    品海洛因之概括犯意，於上開不起訴處分確定後五年內，即自九十一年二月底某
    日起至九十二年三月十三日止，在其臺南縣新營市○○路三○一號六樓之三住處
    內，以注射針筒注射之方式，連續施用第一級毒品海洛因多次。為警於九十一年
    十一月二十三日上午九時三十分許，在臺南縣警察局新營分局採尿送驗，及九十
    二年三月十四日經臺南縣警察局新營分局鹽水所採尿送驗，均呈嗎啡陽性反應而
    先後查獲上情。嗣經臺灣臺南地方法院檢察署檢察官依臺灣臺南地方法院九十二
    年度毒聲字第一九七號裁定送勒戒處所執行觀察、勒戒後，認其有繼續施用毒品
    之傾向，復經同法院於九十二年七月二十三日以九十二年度毒聲字第一三一七號
    裁定令入戒治處所施以強制戒治一年並經確定在案。
二、案經臺南縣警察局新營分局報請臺灣臺南地方法院檢察署檢察官偵查起訴及移送
    併辦。
      理      由
一、訊據被告甲○○對於右揭時、地連續施用第一級毒品海洛因多次之事實坦承不諱
    ，且其為警查獲後所採集之尿液檢體，經送鑑驗結果，呈嗎啡陽性反應（按海洛
    因係由嗎啡經化學合成而製得，經注射進入人體後，因代謝分解成嗎啡，因此施
    打海洛因後，由尿液中檢驗結果仍為嗎啡反應），此有臺南縣衛生局於九十一年
    十二月十二日及九十二年六月十九日分別出具之尿液檢驗成績書各一紙附警卷可
    稽，堪認被告上開自白與事實相符，應可採信。又被告前於八十九年間因施用第
    一級毒品海洛因案件，經臺灣臺南地方法院以八十九年度毒聲字第一九一四號裁
    定送勒戒處所執行觀察、勒戒後，認無繼續施用毒品之傾向，於九十年四月十八
    日，由臺灣臺南地方法院檢察署檢察官以九十年度毒偵緝字第一五一號為不起訴
    處分確定，此有裁定書及處分書各一件、臺灣高等法院被告全國前案紀錄表在卷
    可參（見原審卷第一三至一四頁、第五至七頁）。其於五年內再犯本件毒品危害
    防制條例第十條之罪，復經臺灣臺南地方法院以九十二年度毒聲字第一九七號裁
    定送勒戒處所執行觀察、勒戒後，認其有繼續施用毒品之傾向，再經同法院於九
    十二年七月二十三日以九十二年度毒聲字第一三一七號裁定令入戒治處所施以強
    制戒治一年確定在案，亦有裁定書二件、臺灣臺南看守所九十二年六月十二日南
    所文衛字第○九二○○○一三八一─六號函附之「有無繼續施用毒品傾向證明書
    」、上開被告前案紀錄表附卷可佐（見九十二年度毒偵緝字第一六六號偵查卷第
    二七至三○頁及原審卷第一五、一六頁、第六至八頁）。本案事證已臻明確，被
    告犯行堪以認定，自應依法論科。
二、查海洛因依其成癮性、濫用性及對社會危害性之程度，已為毒品危害防制條例第
    二條第二項第一款列為第一級毒品。核被告所為，係犯毒品危害防制條例第十條
    第一項施用第一級毒品罪。又被告施用時非法持有第一級毒品海洛因之低度行為
    ，已為其施用之高度行為所吸收，不另論罪。被告先後多次施用第一級毒品海洛
    因之犯行，時間緊接，方法相同，觸犯犯罪構成要件相同之罪名，顯係基於概括
    犯意反覆實施，為連續犯，應依刑法第五十六條規定論以一罪，並依法加重其刑
    。
三、原審以被告罪證明確，予以論罪科刑，固非無見。然查，公訴人雖僅就九十一年
    十一月二十二日以前之犯罪行為起訴，惟被告於原審判決前之九十一年十一月二
    十三日起至九十二年三月十三日止，復連續多次在台南縣新營市○○路三○一號
    六樓之三住處施用第一級毒品部分未於起訴書中及，但連續犯為裁判上一罪，
    檢察官就犯罪事實一部起訴，依刑事訴訟法第二百六十七條規定，其效力及於全
    部，法院自應一併審理。原審未及審酌，尚有未洽。檢察官上訴執此指摘原判決
    不當，為有理由，自應予以撤銷改判。爰審酌被告施用毒品之犯行，在性質上乃
    屬對自我身心健康之自戕行為，尚未嚴重破壞社會秩序、侵害他人權益，然其前
    因施用毒品經送觀察勒戒後，猶不思戒絕革除惡習，再為本件犯罪，顯未因前所
    受之觀察勒戒處分而記取教訓，及被告犯後坦承犯行等一切情狀，量處如主文第
    二項所示之刑。至被告用以施用海洛因之注射針筒，於每次施用毒品完畢時，即
    已丟棄，業經被告供明在卷（見原審卷第二二頁），且未據扣案，為免執行困難
    ，爰不另宣告沒收，附此敘明。
據上論斷，應依刑事訴訟法第三百六十九條第一項前段、第三百六十四條、第二百九
十九條第一項前段，毒品危害防制條例第十條第一項，刑法第十一條前段、第五十六
條，判決如主文。
本件經檢察官廖椿堅到庭執行職務。
中    華    民    國      九十二      年      十二      月      四      日
                                  臺灣高等法院臺南分院刑事第二庭
                                      審判長法官  黃    崑    宗
                                            法官  莊    俊    華
                                            法官  林    勝    木
右正本證明與原本無異。
如不服本判決，應於判決送達後十日內向本院提出上訴狀，其未敘述理由者並應於提
出上訴狀後十日內向本院補提理由書（應附繕本)。
                                      法院書記官  吳    秋    賢
中    華    民    國      九十二      年      十二      月      五      日
附錄本案論罪科刑法條全文：
毒品危害防制條例第十條第一項：
施用第一級毒品者，處六月以上五年以下有期徒刑。


司法院資訊處製作；財團法人民間司法改革基金會備份。
